臺灣桃園地方法院民事裁定
111年度婚字第3號
原      告  甲○○  
被      告  乙○○○○（SIRIPHET‧KWAENGMUANG）

上列當事人間請求離婚事件，本院裁定如下：
    主  文
本件移送臺灣臺北地方法院。
    理  由
一、按法院受理家事事件之全部或一部不屬其管轄者，除當事人
    有管轄之合意外，應依聲請或依職權以裁定移送於其管轄法
    院，家事事件法第6條第1項前段定有明文。次按「確認婚姻
    無效、撤銷婚姻、離婚、確認婚姻關係存在或不存在事件，
    專屬下列法院管轄：一、夫妻之住所地法院。二、夫妻經常
    共同居所地法院。三、訴之原因事實發生之夫或妻居所地法
    院」，同法第52條第1項復有明定。又該條所稱之「夫妻之
    住所地」，係指專屬夫妻「共同」住所地之法院而言，此觀
    該條項文字未規定為「專屬夫或妻之住所地」或「專屬夫、
    妻之住所地」自明。
二、本件原告起訴主張，兩造於民國79年5月24日在泰國結婚，
    於79年11月13日在臺辦理結婚登記，約定被告應至臺灣與原
    告共同生活，以原告之住所為共同住所，然被告於86年返回
    泰國探視兩造所育子女後即未再返臺，兩造分居迄今已逾25
    年，為此，依民法第1052條第2項規定訴請離婚等語。而據
    原告於本院訊問時自陳，兩造婚後約定住在原告位於臺北市
    之住處，被告在臺期間亦是與原告同住臺北市，原告是後來
    才從臺北市搬至新北市，再搬至桃園市，被告未曾與原告同
    住新北市或桃園市等語（見本院卷第25頁背面至第26頁）。
    佐以原告之戶籍謄本記載，原告原住在臺北市○○區○○路0段0
    0巷00弄00號，於102年3月1日遷入新北市永和區，之後才遷
    入桃園市龍潭區（見本院卷第4頁）；兩造之結婚登記資料
    顯示，兩造係於79年11月13日向臺北市大安區戶政事務所辦
    理結婚登記，原告當時之住所在前開臺北市大安區地址（見
    本院卷第17頁）；被告之入出境資料則顯示，被告最後一次
    係於87年1月7日入境，於同年2月23日出境後，迄未入境（
    見本院卷第21頁）。綜合上情，顯見兩造結婚後居住在臺北
    市大安區，未曾同住過桃園市，又原告係以兩造分居多年有
    難以維持婚姻之重大事由為由訴請離婚，是本件兩造夫妻曾
    經之共同住所地為臺北市大安區，訴之原因事實發生地亦在
    臺北市大安區，依上開說明，本件應由臺灣臺北地方法院管
    轄，原告向無管轄權之本院起訴，顯有違誤，爰依職權將本
    件移送至該管轄法院。
三、爰依首開規定，裁定如主文。
中　　華　　民　　國　　111 　年　　2 　　月　　9 　　日
                    家事法庭    法　官　羅詩蘋
以上正本證明與原本無異。
如對本裁定抗告須於裁定送達後10日內向本院提出抗告狀，並繳
納抗告裁判費新臺幣1,000 元。
中　　華　　民　　國　　111 　年　　2 　　月　　9 　　日
                                書記官　黃雅慧